臺灣板橋地方法院民事判決　　　　　　　 96年度親字第167號
原　　　告　乙○○
被　　　告　丙○○
兼上一　人
法定代理人　甲○○
上列當事人間請求否認子女事件，本院於中華民國96年11月21日
言詞辯論終結，判決如下：
    主　    文
確認被告丙○○非被告甲○○自原告受胎所生之婚生子。
訴訟費用由被告負擔。
    事實及理由
一、原告主張：原告與被告甲○○於民國91年11月30日結婚，惟
    被告甲○○於95年7 月即離家出走，並與訴外人宋永哲同居
    ，嗣原告與被告甲○○雖於95年10月31日離婚，而被告甲○
    ○並於離婚後96年7 月11日產下被告丙○○，推算被告甲○
    ○之受胎期間係在與原告婚姻關係存續中，被告丙○○依法
    推定為原告之婚生子，惟實際上被告丙○○並非原告與被告
    甲○○所生之子女，爰依民法第1063條之規定，提起否認子
    女之訴。並聲明：確認被告丙○○非被告甲○○自原告受胎
    所生之婚生子。
二、被告甲○○則對原告請求沒有意見，並陳稱：被告丙○○確
    實不是原告的小孩等語。
三、按關於認諾及訴訟上自認或不爭執事實之效力，於否認子女
    事件，不適用之，民事訴訟法第594 條定有明文。本件被告
    甲○○於言詞辯論期日同意原告之請求，並就原告主張被告
    丙○○非原告與其所生之事實為不爭執，揆諸首揭法條之說
    明，自不發生被告認諾或不爭執事實之效力，合先敘明。
四、經查，原告主張之事實，業據原告提出戶籍謄本、親子鑑定
    結果報告書影本各1 件為證，又依前開親子鑑定結果報告書
    鑑定結果顯示，被告丙○○與原告乙○○親子關係否定，親
    子關係可能性為0%，自堪認原告主張被告丙○○非被告甲○
    ○自原告受胎所生，要屬真實，是原告主張，應堪採信。
五、按從子女出生日回溯第181 日起至第302 日止，為受胎期間
    。妻之受胎，係在婚姻關係存續中者，推定其所生子女為婚
    生子女。前項推定，夫妻之一方或子女能證明子女非為婚生
    子女者，得提起否認之訴。前項否認之訴，夫妻之一方自知
    悉該子女非為婚生子女，或子女自知悉其非為婚生子女之時
    起二年內為之，民法第1062條第1 項、第1063條定有明文。
    經查，本件被告甲○○在與原告婚姻關係存續中，於96年7
    月11日產下被告丙○○，依法雖應推定被告丙○○為原告與
    被告甲○○所生之婚生子女，然依前開鑑定結果，認可以排
    除原告與被告丙○○之親子關係，故被告丙○○實非被告甲
    ○○自原告受胎所生。從而，原告於知悉被告丙○○出生後
    2 年內提起本件否認子女之訴，於法洵屬有據，應予准許。
六、據上論結，本件原告之訴為有理由，並依民事訴訟法第78條
    ，判決如主文。
中　　華　　民　　國　　96　　年　　12　　月　　7   　日
                  家事法庭  法　官  葉靜芳
以上正本證明與原本無異。
如對本判決不服，應於判決送達後20日內向本院提出上訴狀。
中　　華　　民　　國　　96　　年　　12　  月　　7  　 日
                            書記官　鄒秀珍
